bg-BG: Спортни стоки > Спортни занимания на открито > Колоездене > Части за велосипеди > Рамки за велосипеди: Рамки за BMX велосипеди; Сгъваеми рамки за велосипед; Рамки за гравел велосипед; Рамки за планински велосипед; Рамки за шосейни велосипеди
en: Sporting Goods > Outdoor Recreation > Cycling > Bicycle Parts > Bicycle Frames: BMX Bike Frames; Folding Bicycle Frames; Gravel Bike Frames; Mountain Bike Frames; Road Bike Frames
ja: スポーツ用品 > 屋外レクリエーション > サイクリング > 自転車パーツ > 自転車フレーム: BMXバイクフレーム; 折りたたみ自転車フレーム; グラベルバイクフレーム; マウンテンバイクフレーム; ロードバイクフレーム
hu: Sportszerek > Szabadtéri kikapcsolódás > Kerékpározás > Kerékpáralkatrészek > Kerékpárvázak: BMX kerékpárvázak; Összecsukható kerékpárvázak; Gravel kerékpárvázak; Mountain bike kerékpárvázak; Országúti kerékpárvázak
el: Αθλητικά είδη > Υπαίθριες δραστηριότητες αναψυχής > Ποδηλασία > Ανταλλακτικά ποδηλάτου > Σκελετοί ποδηλάτου: Σκελετοί ποδηλάτων BMX; Σκελετοί σπαστών ποδηλάτων; Σκελετοί ποδηλάτων Gravel; Σκελετοί ποδηλάτων βουνού; Σκελετοί ποδηλάτων δρόμου
nl: Sportartikelen > Buitenrecreatie > Fietsen > Fietsonderdelen > Fietsframes: BMX-frames; Vouwfietsframes; Gravelbikeframes; Mountainbikeframes; Racefietsframes
zh-TW: 體育用品 > 室外休閒 > 單車 > 自行車零件 > 自行車架: BMX 車架; 摺疊自行車車架; 礫石車車架; 登山車車架; 公路車車架
cs: Sportovní potřeby > Outdoorové aktivity > Cyklistika > Díly jízdních kol > Rámy kol: Rámy na BMX kola; Rámy na skládací kola; Rámy na gravel kola; Rámy na horská kola; Rámy na silniční kola
ko: 스포츠용품 > 야외 레크레이션 > 사이클링 > 자전거 부품 > 자전거 프레임: BMX 자전거 프레임; 접이식 자전거 프레임; 그래블 자전거 프레임; 산악 자전거 프레임; 로드 자전거 프레임
nb: Sportsutstyr > Friluftsliv > Sykling > Sykkeldeler > Sykkelrammer: Rammer til BMX-sykkel; Rammer til sammenleggbar sykkel; Rammer til grussykkel; Rammer til terrengsykkel; Rammer til landeveissykkel
es: Equipamiento deportivo > Actividades al aire libre > Ciclismo > Piezas para bicicletas > Cuadros para bicicletas: Cuadros para bicicleta BMX; Cuadros para bicicleta plegable; Cuadros para bicicleta de gravel; Cuadros para bicicleta de montaña; Cuadros para bicicleta de ruta
fr: Équipements sportifs > Loisirs de plein air > Vélo > Pièces détachées vélo > Cadres de vélo: Cadres de vélo BMX; Cadres de vélo pliant; Cadres de vélo de gravel; Cadres de VTT; Cadres de vélo de route
ru: Спортивные товары > Активный отдых на открытом воздухе > Езда на велосипеде > Детали для велосипедов > Рамы для велосипедов: Рамы для BMX; Рамы для складных велосипедов; Рамы для гравийных велосипедов; Рамы для горных велосипедов; Рамы для шоссейных велосипедов
it: Articoli sportivi > Ricreazione outdoor > Ciclismo > Parti per bicicletta > Telai per bicicletta: Telai per BMX; Telai per bicicletta pieghevole; Telai per bicicletta gravel; Telai per mountain bike; Telai per bicicletta da corsa
sk-SK: Športový tovar > Exteriérové rekreakčné športy > Bicyklovanie > Diely pre bicykle > Rámy bicyklov: Rámy na BMX bicykle; Skladacie rámy bicyklov; Rámy na gravelové bicykle; Rámy horských bicyklov; Rámy pre cestné bicykle
hr-HR: Sportska oprema > Rekreacija na otvorenom > Biciklizam > Dijelovi za bicikle > Okviri za bicikle: Okviri za BMX bicikl; Sklopivi okviri za bicikl; Okviri za gravel bicikl; Okviri za brdski bicikl; Okviri za cestovni bicikl
sl-SI: Športna oprema > Rekreacija na prostem > Kolesarjenje > Kolesarski deli > Okvirji za kolesa: Okviri za kolesa BMX; Zložljivi kolesarski okviri; Okviri za gravel kolesa; Okviri za gorska kolesa; Okvirji za cestna kolesa
zh-CN: 体育用品 > 户外休闲 > 自行车用品 > 自行车零配件 > 自行车架: BMX 自行车车架; 折叠自行车车架; 砾石自行车车架; 山地自行车车架; 公路自行车车架
pl: Sprzęt sportowy > Rekreacja na świeżym powietrzu > Kolarstwo > Części rowerowe > Ramy: Ramy do rowerów BMX; Ramy do rowerów składanych; Ramy do rowerów gravelowych; Ramy do rowerów górskich; Ramy do rowerów szosowych
fi: Urheilutarvikkeet > Ulkoharrasteet > Pyöräily > Polkupyörän osat > Polkupyörän rungot: BMX-pyörien rungot; Taittopyörien rungot; Gravel-pyörien rungot; Maastopyörien rungot; Maantiepyörien rungot
sv: Sportartiklar > Utomhusaktiviteter > Cykling > Cykeldelar > Cykelramar: Ramar för BMX-cyklar; Ramar för hopfällbara cyklar; Ramar för gravelcyklar; Ramar för mountainbikes; Ramar för landsvägscyklar
pt-PT: Artigos de desporto > Atividades recreativas no exterior > Ciclismo > Peças para bicicleta > Quadros para bicicleta: Quadros de bicicleta BMX; Quadros de bicicleta dobrável; Quadros de bicicleta de gravel; Quadros de bicicleta de montanha; Quadros de bicicleta de estrada
pt-BR: Artigos esportivos > Atividades ao ar livre > Ciclismo > Peças de bicicleta > Quadros de bicicleta: Quadros de bicicleta BMX; Quadros de bicicleta dobrável; Quadros de bicicleta gravel; Quadros de mountain bike; Quadros de bicicleta de estrada
vi: Dụng cụ thể thao > Giải trí ngoài trời > Đạp xe > Phụ tùng xe đạp > Khung xe đạp: Khung xe đạp BMX; Khung xe đạp gấp; Khung xe đạp gravel; Khung xe đạp địa hình; Khung xe đạp đường trường
de: Sportartikel > Outdoor-Aktivitäten > Radfahren > Fahrradbauteile > Fahrradrahmen: BMX-Rahmen; Klappradrahmen; Gravel-Bike-Rahmen; Mountainbike-Rahmen; Rennradrahmen
da: Sportsartikler > Friluftsliv > Cykling > Cykeldele > Cykelstel: Cykelstel til BMX; Cykelstel til foldecykler; Cykelstel til gravelcykler; Cykelstel til mountainbikes; Cykelstel til racercykler
th: อุปกรณ์กีฬา > สันทนาการกลางแจ้ง > ปั่นจักรยาน > อะไหล่จักรยาน > เฟรมจักรยาน: เฟรมจักรยานBMX; เฟรมจักรยานพับ; เฟรมจักรยานกราเวล; เฟรมจักรยานเสือภูเขา; เฟรมจักรยานเสือหมอบ
tr: Spor Malzemeleri > Açık Hava Etkinlikleri > Bisiklet > Bisiklet Parçaları > Bisiklet Kadroları: BMX bisiklet kadroları; Katlanabilir bisiklet kadroları; Gravel bisiklet kadroları; Dağ bisikleti kadroları; Yol bisikleti kadroları
lt-LT: Sporto prekės > Poilsis lauke > Dviračių sportas > Dviračių dalys > Dviračių rėmai: BMX dviračių rėmai; Sulankstomų dviračių rėmai; Žvyrkelio dviračių rėmai; Kalnų dviračių rėmai; Plento dviračių rėmai
ro-RO: Articole sportive > Recreere în aer liber > Ciclism > Piese pentru biciclete > Cadre pentru biciclete: Cadre pentru biciclete BMX; Cadre pentru biciclete pliabile; Cadre pentru biciclete gravel; Cadre pentru biciclete de munte; Cadre pentru biciclete de șosea